VITÓRIA LYBNIH

LINKS DE CONTATOS

Portfólio: <u>github.com/Portfolio</u> GitHub: <u>github.com/Lybnih</u> Contato: (11) 953598510

E-mail: lybnihvitoria@gmail.com

RESUMO

Tenho experiência no mercado como freelance em outras áreas não relacionadas a programação. Iniciei a faculdade de Análise e Desenvolvimento de sistemas em 2023, e a partir disso venho aprimorando minhas habilidades em diferentes linguagens, minhas especialidades inclui Java, HTML, CSS, C++ e Mysql.

EXPERIÊNCIA

Estagiário TI - Sesi 080 2023 - Presente

- Auxilio em aulas de robótica com programação em blocos em Spike ou EV3, treinando para campeonatos como FLL e OBR, também contribuo para a organização e agendamentos e demais duvidas no laboratório.
- Tecnologias: Tecnologias educacionais.

Desenvolvimento Web 2024 - Presente

Projeto: GreatBook (*Link do Projeto*)

- Great Book é uma aplicação web que utiliza Java Script para permitir o gerenciamento de listas de livros, possibilitando a adição de novas entradas e visualização de detalhes como nome, produto, quantidade e valor. Além disso tem a integração com três API's
- Tecnologias: HTML, CSS, Java Script, Bootstrap, Json, React-Native, API's.

Desenvolvimento Game agosto, 2023 - dezembro, 2023

Projeto: SenPac (*Link do Projeto*)

- SenPac é baseado e inspirado no clássico Pac-Man. Os jogadores controlam o Pac-Man, um personagem redondo, enquanto ele percorre um labirinto repleto de pontos e fantasmas.
- Tecnologias: Java, MySQL e MongoDB.

TECNOLOGIAS

- Java
- HTML
- CSS
- · C++
- C
- Mysql
- MongoDB
- Node.js
- Big Data
- Power BI
- JavaScript
- React Native
- Expo
- SpringBoot

EDUCAÇÃO

Senai Mecatrônica

 Analise e Desenvolvimento de sistemas -São Caetano, SP

Senai Theobaldo de Nigris

• Power BI - Mooca, SP

Curso em Vídeo

- Java Java básico
- Java Java POO
- MySQL

Sesi 397

· Ensino Médio - Mauá, SP